【裁判字號】    97,聲,1492
【裁判日期】    971210
【裁判案由】    返還擔保金
【裁判全文】
臺灣臺南地方法院民事裁定              97年度聲字第1492號
聲  請  人  聯邦商業銀行股份有限公司
法定代理人  甲○○
代  理  人  乙○○
相  對  人  丙○○
上列聲請人聲請返還擔保金事件，本院裁定如下：
    主  文
本院九十五年度存字第五四三四號提存事件聲請人所提存之提存
物中央政府重大交通建設公債八十六年度甲類第九期登錄債券，
面額新臺幣壹拾萬元，准予發還。
聲請程序費用由相對人負擔。
    理  由
一、按訴訟終結後，供擔保人證明已定20日以上之期間，催告受
    擔保利益人行使權利而不行使者，法院應依供擔保人之聲請
    ，以裁定命返還其提存物，又第102條至前條之規定，於其
    他依法令供訴訟上之擔保者，準用之，此民事訴訟法第104
    條第1項第3款及第106條分別定有明文。
二、本件聲請意旨略以：聲請人與相對人間請求假扣押事件，聲
    請人前遵本院95年度裁全字第9127號民事裁定，曾提供中央
    政府重大交通建設公債86年度甲類第9期登錄債券，面額新
    臺幣100,000元為提存物，並以本院95年度存字第5434號提
    存事件提存在案；茲相對人業已清債完畢，聲請人因此撤銷
    假扣押執行，並以本院97年度聲字第1257號裁定，通知相對
    人於送達後20日內，就其因本院95年度執全字第4802號假扣
    押執行所受損害，向聲請人行使權利，然相對人於該裁定送
    達20日內未向聲人行使權利，為此爰以依民事訴訟法第104
    條第1項第3款規定，請求裁定准予發還本院95年度存字第
    5434號提存事件所提存之系爭擔保金等語。
三、查聲請人主張之前開事實，業據其提出本院96年度裁全聲字
    第230號裁定、95年度存字第5434號提存書、97年度聲字第
    1257號裁定及確定證明書等為證，復經本院依職權調取95
    年度裁全字第9127號裁定、95年度存字第5434號提存書、97
    年度聲字第1257號裁定、96年度裁全聲第230號、95年度執
    全字第4802號卷宗，查明無訛。又相對人經聲請人定20日以
    上之期間催告後，迄未對聲請人聲請調解、支付命令或起訴
    請求損害賠償，有本院民事紀錄科查詢表在卷足稽。從而聲
    請人聲請返還提存之擔保物，核與上開規定相符，應予准許
    。
四、依民事訴訟法第95條、第78條，裁定如主文。
中    華    民    國    97    年    12    月    10    日
                  民事第三庭    法  官  黃莉莉
以上正本係照原本作成。
如不服本裁定應於送達後10日內向本院提出抗告狀，並繳納抗告
費新臺幣1,000元。
中    華    民    國    97    年    12    月    10    日
                                書記官  陳著振


司法院資訊處製作；財團法人民間司法改革基金會備份。
